【裁判字號】    98,親,38
【裁判日期】    981130
【裁判案由】    確認親子關係存在
【裁判全文】
臺灣屏東地方法院民事判決                98年度親字第38號
原      告  乙○（暫名、男、民.
特別代理人  丁○○
訴訟代理人  洪天慶律師
被      告  丙○○
被      告  甲○○
                    （印尼國人.
上列當事人間請求確認親子關係存在事件，本院於民國98年11月
17日言詞辯論終結，判決如下：
    主      文
確認原告乙○（暫名、男、民國○○年○ 月○ 日生）與被告丙○○
及甲○○間之親子關係存在。
    事實及理由
一、原告主張：被告甲○○為印尼籍人士，原名SUNARTI ，曾於
    民國92年間以看護工名義來臺，惟因從事與來臺目的不符之
    工作，又因身分證件遭雇主扣留且遭虐待而逃出，因而認識
    被告丙○○，進而相戀同居並於93年9 月4 日於屏東之安泰
    醫院生下原告，然因被告甲○○在生產時並無相關證件，而
    無法取得原告出生證明，致原告在法律上之父母為不詳，亦
    無法向戶政機關辦理出生登記。因原告自出生後即由被告丙
    ○○帶回扶養至今，而被告丙○○與甲○○復已於93年12月
    22日結婚，被告2 人確為原告之生父母無疑，且原告亦因被
    告2 人之結婚而視為其等之婚生子女，爰聲明求為判決如主
    文第1 項所示。
二、被告丙○○及甲○○均以：原告確為其等之親生子女等語置
    辯，並聲明：同意原告之請求。
三、按「確認法律關係之訴，非原告有即受確認判決之法律上利
    益者，不得提起之；確認證書真偽或為法律關係基礎事實存
    否之訴，亦同。前項確認法律關係基礎事實存否之訴，以原
    告不能提起他訴訟者為限」，民事訴訟法第247 條第1 項、
    第2 項定有明文。茲原告與被告間之親子關係是否存在，為
    定兩造間有無扶養、繼承等法律關係之基礎，又原告亦無從
    自其出生資料證明其與確為被告甲○○所生，故原告自得依
    該條規定提起一般確認之訴。
四、原告上開主張，業據提出戶籍謄本、被告甲○○之居留證影
    本為證，並經聲請本院囑託財團法人屏東基督教醫院（下稱
    屏東基督教醫院）進行親子血緣關係鑑定，其鑑定結果略以
    ：原告與被告丙○○及甲○○之檢體，其相對應之各ＤＮＡ
    型別均無矛盾，存在一親等直系血親血緣關係之機率為99.
    9999％等情，有屏東基督教醫院98年6 月24日（98）屏基醫
    檢字第9806094 號函及98年11月6 日（98）屏基醫檢字第98
    11021 號函所附ＤＮＡ親子血緣關係諮詢報告單各1 份為證
    ，是原告主張，應堪信實。
五、按父母與子女間之法律關係，依父之本國法，無父或夫為贅
    夫者，依母之本國法。但父喪失中華民國國籍而母及子女仍
    為中華民國國民者，依中華民國法律。涉外民事法律適用法
    第19條定有明文。依此，本件確認親子關係存在之訴，就子
    女之身分及父母子女間之法律關係，自應適用原告之生父即
    被告丙○○之本國法即中華民國之法律。
六、次按非婚生子女，其生父與生母結婚者，視為婚生子女，民
    法第1064條定有明文。本件經上開科學鑑定之結果，並參酌
    本院調查之結果，已可認定原告與被告丙○○及甲○○間具
    有親子之血緣關係，且被告丙○○及甲○○嗣亦已於93年12
    月22日結婚之事實亦見前述，是依上開規定，原為非婚生子
    女之原告依法已視為被告丙○○及甲○○之婚生子女，自堪
    認原告主張其與被告丙○○及甲○○間之親子關係存在等情
    ，要屬真實，堪以採信。從而，原告據以請求確認其與被告
    丙○○及甲○○間之親子關係存在，於法即屬有據，應予准
    許。
七、據上論結，本件原告之訴為有理由，爰依民事訴訟法第78條
    、第85條第1項前段，判決如主文。
中    華    民    國    98    年    11    月    30    日
                      家事法庭法  官  林雅莉
正本係照原本作成。
如對本判決上訴，須於判決送達後20日內向本院提出上訴狀並表
明上訴理由，如於宣示後送達前提出上訴者須於送達後10日內補
提上訴理由書（須附繕本）。
中    華    民    國    98    年    11    月    30    日
                              書記官  胡世瑩


司法院資訊處製作；財團法人民間司法改革基金會備份。
